臺灣高等法院臺中分院刑事裁定　　　　　　　　　　九十一年度交抗字第三九四號
　　抗　告　人　　甲○○
右抗告人因聲明異議案件，不服臺灣彰化地方法院中華民國九十一年四月二十五日裁
定（九十一年度交聲字第七二號），提起抗告，本院裁定如左：
    主      文
抗告駁回。
    理      由
一、按道路交通管理處罰條例第十四條第一項第二款規定：「行車執照、拖車使用證
    或預備引擎使用證，未隨車攜帶者，處汽車所有人新台幣三百元以上六百元以下
    罰鍰。」又本條例所稱之車輛，係指在道路上以原動機行駛之汽車（包括機器腳
    踏車）或以人力、獸力行駛之車輛，同條例第三條第八款亦有明文規定，故前述
    同條例第十四條之規定，於本事件自有適用，合先敘明。
二、本件抗告意旨略以：抗告人並無違規情事，員警未依具體事證亂開單，原審未查
    ，逕為駁回異議之裁定，為此提出抗告云云。
三、經查：抗告人於民國（下同）九十年十月二十一日上午一時五十九分許行經台北
    縣樹林市○○○○○街口，因未帶行車執照不服取締之情事，業經原審以電話向
    證人即當日取締之台北縣警察局樹林分局交通隊警員查詢當日取締情形，警員黃
    朝勇證稱略以：他於取締當時正在執行酒後駕車臨檢之跨日勤務，見該機車自地
    下道上來，機車未裝後照鏡，即予以攔下該車，並要求駕駛者出示證件，然駕駛
    者無法提出行車執照，他即開單告發，駕駛者破口大罵並拒絕簽名，惟已將違規
    單取走各等語，有公務電話紀錄表一紙在卷可稽。查抗告人所影印提出之舉發單
    ，即本件交通部公路局台中區監理站彰化監理所據以裁決之舉發單，可知抗告人
    確實是當日被證人黃朝勇所攔下之駕駛人無誤，再查取締警員與抗告人並不相識
    ，且無嫌隙，應無任意攀誣受處分人之理，另查抗告人自八十八年五月一日起至
    九十年十月二十一日止，先後於不同之時間，共計被開十一張罰單，有違規紀錄
    一紙在卷可稽，足見抗告人有多次交通違規紀錄，抗告人於另案（九十年度交聲
    字第二四七號）自承其曾有多次被警員開單告發之前例，並已就每一次違規裁決
    分別向法院聲明異議在案等語。惟查抗告人既與取締之警員均不相識而無嫌隙，
    自無先後多次被無端舉發之理，益徵本件應警員所舉發之事實應有所據，本件違
    規事實堪予認定。從而原處分機關援引上開規定所為之處分，於法並無不合。抗
    告人所辯，應屬無據，本件抗告為無理由，應予駁回。
四、據上論斷，應依道路交通案件處理辦法第二十六條、刑事訴訟法第四百十二條裁
    定如主文。
中      華      民      國      九十一  年      六      月      十四    日
                                臺灣高等法院臺中分院刑事第六庭
                                      審判長法  官　陳　嘉　雄
                                            法　官　吳　重　政
                                            法　官　邱　顯　祥
右正本證明與原本無異。
不得再抗告。
                                            書記官  王  麗  英
中      華      民      國      九十一  年      六      月      十七    日
                                                                        Ａ
